臺灣板橋地方法院刑事判決　　　　　　　　　　　　九十一年度易字第二六九二號
　　公　訴　人　臺灣板橋地方法院檢察署檢察官
　　被　　　告　甲○○　男　四.
　　選任辯護人　王鳳安律師
右列被告因竊盜案件，經檢察官聲請簡易判決處刑（聲請案號：九十一年度偵字第一
二九四八號），本院三重簡易庭認不宜以簡易判決處刑，移由本院改依通常程序審理
，判決如左：
    主  文
甲○○攜帶兇器竊盜，未遂，處有期徒刑伍月，如易科罰金，以參佰元折算壹日。扣
案鐵撬壹支沒收。
    事  實
一、甲○○於民國（下同）九十一年七月十五日凌晨二時三十分許（公訴人誤為三時
    許），行經臺北縣新莊市○○○路八十六巷口，見丙○○○所經營位於上址之檳
    榔攤貨櫃屋（僅於白天營業，非供人居住之用）無人看守，認有機可乘，竟意圖
    為自己不法之所有，先至附近工地內拾取不詳人士所棄置，客觀上足以對人之生
    命、身體、安全構成威脅，可為兇器之鐵撬一支，再攜帶該鐵撬至上開檳榔攤貨
    櫃屋，以鐵撬撬開貨櫃屋之鐵捲門（毀損部分未據告訴），進入後即以目光搜尋
    檳榔攤內之財物，並尋得丙○○○所有，置於飲料箱前方桌上之香煙一袋（內有
    長壽牌白色包裝香煙三十五包、長壽牌黃色包裝香煙二十包、七星牌香煙六包、
    大衛杜夫牌香煙十三包、峰牌香煙二包及清單一張等物；該批香煙係丙○○○預
    先裝妥，擬於當日送交客戶者）；惟甲○○暫因體力不濟，乃先坐於飲料箱上休
    息，未及將該袋香煙攜出離去，旋於同日凌晨三時許，經警員至該處巡邏時發現
    鐵捲門被撬開，情狀有異，乃喝令「裡面的人出來！把東西帶出來！」；甲○○
    見行跡敗漏，無所遁逃，乃攜該袋香煙走出貨櫃屋外交予警員，並為警扣得前揭
    鐵撬一支。
二、案經臺北縣政府警察局新莊分局報請臺灣板橋地方法院檢察署檢察官偵查後聲請
    簡易判決處刑，本院三重簡易庭認不宜以簡易判決處刑，移由本院依通常程序審
    理。
    理  由
一、訊據被告甲○○固坦承於右揭時地，以拾取之鐵撬撬開被害人丙○○○所經營之
    檳榔攤貨櫃屋鐵捲門，並入內準備行竊等情，惟矢口否認有何竊盜犯行，辯稱：
    伊進去檳榔攤後，只有坐在飲料箱上喘氣休息，尚未著手竊盜，警察就來了；該
    袋香煙就放在飲料箱前面的桌上，警察叫伊把東西拿出來時，伊因喝酒後意識不
    清楚，才順手把該袋香煙拿出去云云。經查：
  (一)右揭事實，業據被害人丙○○○於警詢時指訴綦詳，核與證人即當時查獲被告之
    警員乙○○於本院審理時到庭證述之情節相符，且被告前於警詢及偵查中，亦對
    於竊取該袋香煙之犯行坦白承認；此外，復有被害人出具之贓物認領保管單一紙
    附卷可按，及鐵撬一支扣案可資佐證。
  (二)被告雖於本院審理時辯稱：伊進去檳榔攤後，只有坐在飲料箱上喘氣休息，尚未
    著手竊盜，警察就來了云云。惟按侵入竊盜之著手起算時點，依一般社會觀念，
    咸認行為人以竊盜為目的，而侵入他人住宅，搜尋財物時，即應認與竊盜之著手
    行為相當；即行為人主觀上以竊盜為目的而侵入他人住宅，並已用眼睛搜尋財物
    ，縱其所欲物色之財物尚未將之移入自己支配管領之下，惟從客觀上已足認其行
    為係與侵犯他人財物之行為有關，且屬具有一貫接連性之密接行為，即為已著手
    於竊盜行為之實行（最高法院八十四年度臺上字第四三四一號判決意旨參照）。
    上開說明固係針對侵入「住宅」竊盜之情形而為，然本件被告侵入「檳榔攤貨櫃
    屋」內竊盜，亦同屬以「侵入他人特定支配空間內」之方式為竊盜，是其著手竊
    盜之認定標準，應無二致。經查，本件被告自承係基於竊盜之目的，撬開貨櫃屋
    之鐵捲門而侵入其內，並於其內停留長達二十五至三十分鐘，始為警查獲（見本
    院九十一年十二月十日之審判筆錄），則被告本意既在行竊，若謂其於如此長久
    之停留期間內，均「目不斜視」，完全未曾以目光搜尋屋內之財物，實屬無稽之
    至，亦顯違於常情。又被告經警員喝令「裡面的人出來！把東西帶出來！」之後
    ，約五秒鐘左右，即持該袋香煙走出貨櫃屋，此業據證人乙○○證述明確（見前
    揭本院審判筆錄），倘被告確未曾檢視屋內財物，焉有可能於如此短暫之時間內
    即「發現」該袋香煙並將之攜出？且警員喝令被告「把東西帶出來」時，並未具
    體指明將「何樣」東西帶出來，乃被告竟未選擇屋內其他物品（例如其身旁之飲
    料等），而獨將該袋香煙攜出，亦顯見被告早已將欲竊取之標的物鎖定於該袋香
    煙無疑。被告雖另辯稱其係因喝酒後意識不清，才「順手」將該袋香煙拿出去云
    云；惟查，被告對於其為警查獲過程中之各項細節，均能一一陳述，更能明確區
    辨：「拿手電筒照我的警員是福營派出所的警員，叫作乙○○（而非製作筆錄之
    警員王駿騰）」（見本院九十一年十一月十九日訊問筆錄）等情，顯足見其於為
    警查獲當時之意識狀態仍相當清楚，對於各該細節均記憶清晰。從而，被告前揭
    所辯，無非均屬事後卸責之詞，不足採信；其已著手於竊盜行為之實行，甚屬灼
    然。
  (三)綜上所述，本件事證明確，被告犯行堪以認定。
二、查被告行竊所用之鐵撬，為金屬材質，質地堅硬，且撬端尖銳，客觀上足以對人
    之生命、身體、安全構成威脅，足供兇器之用；被告攜帶該鐵撬行竊，核其所為
    ，係犯刑法第三百二十一條第一項第三款、第二項之攜帶兇器竊盜未遂罪；被告
    已著手於竊盜行為之實行，惟尚未將所欲竊取之財物移置其實力支配之下，為未
    遂犯，依刑法第二十六條前段規定減輕其刑；公訴人認被告攜帶兇器竊盜之行為
    已屬既遂，尚有誤會，併予敘明。爰審酌被告之犯罪動機、目的、手段、對於被
    害人造成之損害尚非重大、其亦未因犯罪而獲得利益，且其犯後雖否認犯行，惟
    應訊態度尚稱良好等一切情狀，量處如主文所示之刑，並諭知易科罰金之折算標
    準。扣案鐵撬一支，係不詳人士所棄置，經被告因拾取而先占取得所有權，並以
    之供本件犯罪所用之物，已據被告供承在卷，爰依刑法第三十八條第一項第二款
    規定宣告沒收。
據上論斷，應依刑事訴訟法第四百五十二條、第二百九十九條第一項前段，刑法第三
百二十一條第一項第三款、第二項、第二十六條前段、第三十八條第一項第二款，第
四十一條第一項前段，罰金罰鍰提高標準條例第二條，判決如主文。
本案經檢察官葉志飛到庭執行職務
中    華    民    國      九十一      年      十二      月    二十四    日
                                      臺灣板橋地方法院刑事第一庭
                                          審判長法  官  梁 宏 哲
                                                法  官  張 瑜 鳳
                                                法  官  劉 景 宜
右正本證明與原本無異。
如不服本判決，應於判決送達後十日內，向本院提出上訴狀。
                                                書記官  張 惠 芳
中    華    民    國      九十一      年      十二      月    二十五    日
附錄本案論罪科刑法條全文：
刑法第三百二十一條第一項第三款、第二項
犯竊盜罪而有左列情形之一者，處六月以上五年以下有期徒刑：
一、於夜間侵入住宅或有人居住之建築物、船艦或隱匿其內而犯之者。
二、毀越門扇、牆垣或其他安全設備而犯之者。
三、攜帶兇器而犯之者。
四、結夥三人以上而犯之者。
五、乘火災、水災或其他災害之際而犯之者。
六、在車站或埠頭而犯之者。
前項之未遂犯罰之。
